# 境内上市公司收购境外香港公司（子公司）持有的 100% 控股的香港孙公司 100% 股权

提问人：wx_5df7475a380e 时间：2023-07-15 10:49:22
@chenyiwei 陈版主，您好！如题，境内上市公司A持有境外香港公司B100%股权，境外香港B公司持有境外香港公司C公司100%股权，B公司为特殊目的设立的公司，C公司有实体业务。
现集团拟将B持有的C公司的100%全部转让给母公司A，转让后A对C的间接控股变成直接控股，由孙公司提级成为子公司。
查询了很多资料，我认为是不构成同一控制下控股合并，但是领导认为不对，有几点疑惑，望您解答：
1 、该情况是否不是同一控制控股合并？
2 、A公司是否按实际投资成本计入对C公司的长投，B公司可以确认损益？
3 、上述B公司、C公司是境外香港公司对股权转让有什么影响？

回答人：chenyiwei
企业合并的实质是“取得对业务的控制权”，即从不控制变为控制。对本案例而言，在该交易前后，C都是在A的控制之下，只不过从间接控制变为直接控制，A的合并报表范围并未因此发生变化，所以该交易对A而言不属于企业合并。
A应按实际交易价格作为对C的投资成本，但如果显著不公允的除外。B公司按正常处置子公司处理。
上述处理原则，不论B、C是否为境外企业，均可适用。